【裁判字號】    92,訴,571
【裁判日期】    920605
【裁判案由】    毒品危害防制條例
【裁判全文】
臺灣臺北地方法院刑事判決                          九十二年度訴字第五七一號
    公  訴  人  臺灣臺北地方法院檢察署檢察官
    被      告  乙○○
    選任辯護人  江東原律師
                林晉宏律師
                趙文銘律師
右列被告因毒品危害防制條例案件，經檢察官提起公訴（九十二年度偵字第四三八○
號），本院判決如左：
    主      文
乙○○連續轉讓第一級毒品，處有期徒刑年。
扣案如附表所示之第一級毒品海洛因均沒收銷燬之；分裝袋捌拾伍只均沒收之。
    事      實
一、乙○○有多項前科，於民國八十四年間，因違反麻醉藥品管理條例及贓物案件，
    分經臺灣高等法院判處有期徒刑十一月及本院判處有期徒刑三月確定；又於八十
    五年間，因違反上開條例案件，經本院判處有期徒刑六年四月，經臺灣高等法院
    駁回上訴而確定；同年間，復因煙毒案件，經本院判處有期徒刑三年二月確定；
    再於八十六年間，因違反藥事法案件，經本院判處有期徒刑八月確定，上開案件
    經本院定應執行刑為有期徒刑十年，甫於九十年三月八日縮短刑期假釋出監，在
    假釋期間（假釋期滿日為九十六年七月七日），詎猶不知悛悔，竟基於轉讓第一
    級毒品海洛因之概括犯意，自九十一年十月間某日至九十二年二月十九日，連續
    四次在其位於臺北市○○區○○路二二八巷十一弄五號二樓Ａ４租屋處或巷口，
    無償轉讓海洛因一小包與已成年之甲○○，供其施用。嗣於九十二年二月十九日
    上午十時三十分許，經警持搜索票在上址巷口埋伏，見甲○○行跡可疑，為警上
    前盤查，扣得其持有、乙○○所轉讓之海洛因一小包（驗餘淨重一‧○公克），
    再至乙○○住處搜索，扣得其持有之海洛因一大包及一小包（驗餘淨重合計五‧
    九○公克）及其所有預備供分裝海洛因之分裝袋八十五只等物。
二、案經臺北市政府警察局萬華分局移送臺灣臺北地方法院檢察署檢察官偵查起訴。
    理      由
一、訊據被告乙○○固坦承持有海洛因之事實，惟矢口否認有何轉讓毒品之犯行，辯
    稱：在伊住處查獲之海洛因係供己施用，甲○○於案發當日至伊住處係為償還借
    款新臺幣（下同）二千元，伊未曾轉讓毒品與林女云云。經查：右開犯罪事實業
    據被告於偵查中坦承不諱，其於警詢中自陳：「（問：甲○○向你拿海洛因前後
    共多少次？分別是於何時？何處？數量多少？有無金錢交易？）約二至三次，約
    最近一個月的事，都在我的租屋處，大約都○‧四公克左右，沒有金錢交易」、
    「小妤（按即甲○○）沒地方拿所以來找我拿（海洛因）」（詳臺灣臺北地方法
    院檢察署九十二年度偵字第四三八○號卷第十三頁），於檢察官偵查中供稱：「
    （問：甲○○身上查獲一包海洛因何來？）她（按即甲○○，下同）向我要的，
    我沒有跟她收錢，我沒有在賣，她說她沒地方拿，就我一點給她」等語（詳前揭
    偵卷第六十二頁反面）、「我是曾經給過她．．．，是免費的．．．」（詳前揭
    偵卷第八九頁）等語，核與證人即自被告處無償受讓海洛因之甲○○迭於檢察官
    訊問及本院審理中指證情節大致相符（按證人於本院審理中證稱被告轉讓毒品之
    次數為四、五次左右，依「罪證有疑，利於被告」之證據法則，爰以有利於被告
    之四次認定之），且證人甲○○與被告間夙無怨隙，被告甚且多次借款與甲○○
    ，為渠等所共認，則證人甲○○當無任意設詞誣陷被告之理；再被告有事實欄所
    載之違反麻醉藥品管理條例、肅清煙毒條例、藥事法等多項前科，有臺灣高等法
    院被告全國前案紀錄表在卷可考，當知轉讓第一級毒品係屬重罪，若無上開轉讓
    毒品之犯行，何庸於偵查中自編情節以攬重典。況衡之常情，被告於警詢及檢察
    官偵查之供述，距事實發生之時較近，記憶當更為清晰，且甫經逮捕並解送檢察
    官，較少權衡利害得失、受他人干預或相互勾串供詞，比之事後翻異之言，理應
    更為可採，故在無其他事證可證明其嗣後更異之詞與事實更為相符時，自不得任
    意捨棄其初供不採。另參以被告於本院審理中亦自承甲○○經常於毒癮發作時，
    打電話向伊求救等語，及被告住處查獲之白色粉末一大包、一小包及證人甲○○
    身上查獲之白色粉末一小包，經送鑑定後，確屬海洛因無訛，有臺北市政府警察
    局萬華分局查獲涉嫌毒品危害防制條例毒品初步鑑驗報告單二紙、法務部調查局
    九十二年三月十八日調科壹字第○二○○○五八三五號鑑定通知書一紙在卷足憑
    ，足徵被告上開於偵查中之任意性自白非虛，其嗣於本院審理中翻異前供，辯稱
    未曾無償轉讓毒品云云，係卸責之詞，要難採信。次外，復有分裝袋八十五只扣
    案可佐，被告犯行堪以認定，應予依法論科。
二、按海洛因係毒品危害防制條例所規範之第一級毒品，不得持有、轉讓。被告轉讓
    海洛因，核係犯毒品危害防制條例第八條第一項轉讓第一級毒品罪。公訴人雖以
    證人甲○○於警詢時之證詞及扣案二千元，認被告所為係犯同條例第四條第一項
    販賣第一級毒品罪嫌云云。然此為被告所堅詞否認，且證人甲○○於檢察官訊問
    及本院審理中均證稱被告係無償轉讓，核與被告於偵查中之供述相符，已如前述
    ，堪認其於警詢中之陳述顯有瑕疵，自不足採為不利被告之認定。至扣案之二千
    元係證人甲○○償還被告先前之借款乙節，分據證人甲○○及被告陳述一致，亦
    無從執此認定被告涉有販賣毒品罪嫌，起訴法條容有未當，惟因與轉賣毒品之基
    本社會事實同一，爰依法變更之。被告持有第一級毒品之低度行為，為轉讓之高
    度行為所吸收，不另論罪。其四次轉讓第一級毒品，時間緊接，所犯係構成要件
    相同之罪名，顯係基於概括犯意反覆為之，應依連續犯之規定論以一罪，並加重
    其刑。爰審酌被告有事實欄所載之前科，尚在假釋期間，有臺灣高等法院被告全
    國前案紀錄表在卷可按，猶不思悔改，明知海洛因足以殘害人之身體健康，竟仍
    無償轉讓他人施用，危害甚深，且犯後否認犯行，文詞掩飾，未見悔意，及其智
    識程度、犯罪之動機、手段等一切情狀，量處如主文所示之刑。末查，扣案如附
    表所示之海洛因係屬查獲之毒品，併依毒品危害防制條例第十八條第一項前段沒
    收銷燬之；另扣案之分裝袋八十五個為預備供被告包裝海洛因所用之物，且為被
    告所有，業據其自承在卷，併依刑法第三十八條第一項第二款沒收之；至扣案之
    湯匙一支、現金二千元無積極證據證明與本案犯行有直接關係，注射用橡皮筋一
    條非被告所有，均不予宣告沒收。
據上論斷，應依刑事訴訟法第二百九十九條第一項前段、第三百條，毒品危害防制條
例第八條第一項、第十八條第一項前段，刑法第十一條、第五十六條、第三十八條第
一項第二款，判決如主文。
本案經檢察官黃立維到庭執行職務
中      華      民      國    九十二    年      六      月      五      日
                                        臺灣臺北地方法院刑事第八庭
                                            法  官  宋  松  璟
右正本證明與原本無異。
如不服本判決，應於判決送達後十日內向本院提出上訴狀(應抄附繕本)。告訴人
或被害人如對於本判決不服者，應具備理由請求檢察官上訴，其上訴期間之計算
係以檢察官收受判決正本之日期為準。
                                            書記官  楊  文  祥
中      華      民      國    九十二    年      六      月      九      日
附表（查獲之毒品）
(一)乙○○處扣得之第一級毒品海洛因壹大包及壹小包（驗餘淨重合計伍點玖零公克）
  。
(二)甲○○處扣得之第一級毒品海洛因壹小包（驗餘淨重壹點零公克）。
附錄法條
毒品危害防制條例第八條
轉讓第一級毒品者，處一年以上七年以下有期徒刑，得併科新臺幣一百萬元以下罰金
。
轉讓第二級毒品者，處六月以上五年以下有期徒刑，得併科新臺幣七十萬元以下罰金
。
轉讓第三級毒品者，處三年以下有期徒刑，得併科新臺幣三十萬元以下罰金。
前三項之未遂犯罰之。


司法院資訊處製作；財團法人民間司法改革基金會備份。
